Inventaris van het archief van de Algemene Rekenkamer, 1930-1943
Nationaal Archief, Den Haag
- 'Bijlagen tot de Notulen', ingekomen, minuten van uitgaande en interne stukken., 1930 t/m 1943; 30-1034; 1005 dozen
  - 1940 april 15 t/m 1940 april 22, 755
  - 1940 april 25 t/m 1940 april 29, 756
  - 1940 mei 4, 757
  - 1940 mei 4, 758
  - 1940 mei 4 bijlagen, 759
  - 1940 mei 9 t/m 1940 mei 16, 760
  - 1940 mei 20 t/m 1940 mei 27, 761
  - 1940 mei 30 t/m 1940 juni 3, 762
  - 1940 juni 6, 763
  - 1940 juni 6, 764
  - 1940 juni 7 t/m 1940 juni 13, 765
  - 1940 juni 13, 766
  - 1940 juni 14 t/m 1940 juni 21, 767
  - 1940 juni 24 t/m 1940 juni 27, 768
  - 1940 juni 27, 769
  - 1940 juni 27, 770
  - 1040 juli 1 t/m 1940 juli 4, 771
  - 1940 juli 4, 772
  - 1940 juli 8 t/m 1940 juli 15, 773
  - 1940 juli 19 t/m 1940 juli 29, 774
  - 1940 augustus 1 t/m 1940 augustus 8, 775
  - 1940 augustus 8, 776
  - 1940 augustus 12 t/m 1940 augustus 19, 777
  - 1940 augustus 22 t/m 1940 augustus 29, 778
  - 1940 september 2 t/m 1940 september 9, 779
  - 1940 september 12 t/m 1940 september 23, 780
  - 1940 september 26 t/m 1940 september 30, 781
  - 1940 oktober 4, 782
  - 1940 oktober 4, 783
  - 1940 oktober 7 t/m 1940 oktober 10, 784
  - 1940 oktober 14, 785
  - 1940 oktober 17, 786
  - 1940 oktober 21 t/m 1940 oktober 31, 787
  - 1940 november 4 t/m 1940 november 7, 788
  - 1940 november 11, 789
  - 1940 november 14 t/m 1940 november 18, 790
  - 1940 november 21, 791
  - 1940 november 21, 792
  - 1940 november 21, 793
  - 1940 november 25, 794
  - 1940 november 28 t/m 1940 december 5, 795
  - 1940 december 9 t/m 1940 december 16, 796
  - 1940 december 19 t/m 1940 december 30, 797
  - 1941 januari 2 t/m 1941 januari 9, 798
  - 1941 januari 9, 799
  - 1941 januari 9, 800
  - 1941 januari 13 t/m 1941 januari 20, 801
  - 1941 januari 23 t/m 1941 januari 27, 802
  - 1941 februari 3 t/m 1941 februari 11, 803
  - 1941 februari 14 t/m 1941 februari 17, 804
  - 1941 februari 21 t/m 9141 februari 27, 805
  - 1941 maart 3 t/m 1941 maart 10, 806
  - 1941 maart 13, 807
  - 1941 maart 17 t/m 1941 maart 20, 808
  - 1941 maart 24 t/m 1941 maart 31, 809
  - 1941 april 2, 810
  - 1941 april 2 t/m 1941 april 7, 811
  - 1941 april 10, 812
  - 1941 april 10, 813
  - 1941 april 10, 814
  - 1941 april 10, 815
  - 1941 april 10 bijlagen, 816
  - 1941 april 15, 817
  - 1941 april 21 t/m 1941 april 24, 818
  - 1941 april 21 bijlagen, 819
  - 1941 april 28, 820
  - 1941 mei 1 t/m 1941 mei 5, 821
  - 1941 mei 5, 822
  - 1941 mei 5, 823
  - 1941 mei 5, 824
  - 1941 mei 8, 825
  - 1941 mei 8, 826
  - 1941 mei 8, 827
  - 1941 mei 12, 828
  - 1941 mei 15, 829
  - 1941 mei 19 t/m 1941 mei 23, 830
  - 1941 mei 26, 831
  - 1941 mei 29, 832
  - 1941 juni 9 t/m 1941 juni 16, 833
  - 1941 juni 19, 834
  - 1941 juni 19, 835
  - 1941 juni 19, 836
  - 1941 juni 23 t/m 1941 juni 26, 837
  - 1941 juni 30, 838
  - 1941 juli 3 t/m 1941 juli 10, 839
  - 1941 juli 14, 840
  - 1941 juli 14, 841
  - 1941 juli 14, 842
  - 1941 juli 17, 843
  - 1941 juli 17, 844
  - 1941 juli 17, 845
  - 1941 juli 17, 846
  - 1941 juli 21, 847
  - 1941 juli 24, 848
  - 1941 juli 24, 849
  - 1941 juli 28, 850
  - 1941 augustus 4 t/m 1941 augustus 14, 851
  - 1941 augustus 18, 852
  - 1941 augustus 18, 853
  - 1941 augustus 18, 854
  - 1941 augustus 25 t/m 1941 augustus 28, 855
  - 1941 september 1, 856
  - 1941 september 4, 857
  - 1941 september 8 t/m 1941 september 18, 858
  - 1941 september 22 t/m 1941 september 25, 859
  - 1941 september 25, 860
  - 1941 september 25, 861
  - 1941 september 29, 862
  - 1941 oktober 2 t/m 1941 oktober 6, 863
  - 1941 oktober 9 t/m 1941 oktober 20, 864
  - 1941 oktober 24 t/m 1941 oktober 30, 865
  - 1941 november 3 t/m 1941 november 6, 866
  - 1941 november 10 t/m 1941 november 13, 867
  - 1941 november 17 t/m 1941 november 21, 868
  - 1941 november 24 t/m 1941 november 27, 869
  - 1941 december 1 t/m 1941 december 8, 870
  - 1941 december 11, 871
  - 1941 december 11, 872
  - 1941 december 11, 873
  - 1941 december 11, 874
  - 1941 december 11, 875
  - 1941 december 11, 876
  - 1941 december 11, 877
  - 1941 december 11, 878
  - 1941 december 15 t/m 1941 december 24, 879
  - 1942 januari 5 t/m 1942 januari 8, 880
  - 1942 januari 8, 881
  - 1942 januari 8, 882
  - 1942 januari 8, 883
  - 1942 januari 8, 884
  - 1942 januari 8, 885
  - 1942 januari 8, 886
  - 1942 januari 8, 887
  - 1942 januari 12 t/m 1942 januari 15, 888
  - 1942 januari 15, 889
  - 1942 januari 15, 890
  - 1942 januari 15, 891
  - 1942 januari 15, 892
  - 1942 januari 19 t/m 1942 januari 26, 893
  - 1942 februari 2 t/m 1942 februari 10, 894
  - 1942 februari 19 t/m 1942 februari 27, 895
  - 1942 maart 2 t/m 1942 maart 9, 896
  - 1942 maart 2 bijlagen, 897
  - 1942 maart 9, 898
  - 1942 maart 9, 899
  - 1942 maart 16 t/m 1942 maart 26, 900
  - 1942 maart 30 t/m 1942 april 14, 901
  - 1942 april 14, 902
  - 1942 april 14, 903
  - 1942 april 14, 904
  - 1942 april 20, 905
  - 1942 april 20, 906
  - 1942 april 20, 907
  - 1942 april 21, 908
  - 1942 mei 4, 909
  - 1942 mei 11, 910
  - 1942 mei 11, 911
  - 1942 mei 11, 912
  - 1942 mei 11, 913
  - 1942 mei 11, 914
  - 1942 mei 11, 915
  - 1942 mei 18 t/m 1942 mei 22, 916
  - 1942 mei 22, 917
  - 1942 mei 22, 918
  - 1942 juni 1, 919
  - 1942 juni 8 t/m 1942 juni 11, 920
  - 1942 juni 11, 921
  - 1942 juni 15, 922
  - 1942 juni 18, 923
  - 1942 juni 22, 924
  - 1942 juni 25, 925
  - 1942 juni 25, 926
  - 1942 juni 25, 927
  - 1942 juni 29, 928
  - 1942 juli 2, 929
  - 1942 juli 6, 930
  - 1942 juli 9 t/m 1942 juli 13, 931
  - 1942 juli 16, 932
  - 1942 juli 16, 933
  - 1942 juli 20 t/m 1942 juli 23, 934
  - 1942 juli 27, 935
  - 1942 juli 27, 936
  - 1942 augustus 3, 937
  - 1942 augustus 10 t/m 1942 augustus 17, 938
  - 1942 augustus 20, 939
  - 1942 augustus 20 t/m 1942 augustus 27, 940
  - 1942 augustus 29, 941
  - 1942 augustus 31, 942
  - 1942 september 3, 943
  - 1942 september 3, 944
  - 1942 september 7 t/m 1942 september 14, 945
  - 1942 september 17, 946
  - 1942 september 22 t/m 1942 september 28, 947
  - 1942 oktober 1, 948
  - 1942 oktober 1, 949
  - 1942 oktober 5 t/m 1942 oktober 12, 950
  - 1942 oktober 15, 951
  - 1942 oktober 15, 952
  - 1942 oktober 19 t/m 1942 oktober 26, 953
  - 1942 oktober 29, 954
  - 1942 oktober 29, 955
  - 1942 oktober 29, 956
  - 1942 november 2 t/m 1942 november 5, 957
  - 1942 november 9 t/m 1942 november 16, 958
  - 1942 november 19, 959
  - 1942 november 23, 960
  - 1942 november 26, 961
  - 1942 november 30, 962
  - 1942 december 3 t/m 1942 december 10, 963
  - 1942 december 14 t/m 1942 december 17, 964
  - 1942 december 21 t/m 1942 december 24, 965
  - 1943 januari 4 t/m 1943 januari 11, 966
  - 1943 januari 14, 967
  - 1943 januari 14, 968
  - 1943 januari 18 t/m 1943 januari 21, 969
  - 1943 januari 21, 970
  - 1943 januari 21, 971
  - 1943 januari 21, 972
  - 1943 januari 21, 973
  - 1943 januari 25 t/m 1943 januari 28, 974
  - 1943 januari 28, 975
  - 1943 januari 28, 976
  - 1943 februari 1, 977
  - 1943 februari 4, 978
  - 1943 februari 8 t/m 1943 februari 11, 979
  - 1943 februari 15 t/m 1943 februari 18, 980
  - 1943 februari 22 t/m 1943 februari 23, 981
  - 1943 februari 25, 982
  - 1943 maart 1 t/m 1943 maart 4, 983
  - 1943 maart 8 t/m 1943 maart 11, 984
  - 1943 maart 15 t/m 1943 maart 22, 985
  - 1943 maart 25 t/m 1943 maart 29, 986
  - 1943 maart 29 bijlagen, 987
  - 1943 april 1, 988
  - 1943 april 5 t/m 1943 april 8, 989
  - 1943 april 8, 990
  - 1943 april 12 t/m 1943 april 15, 991
  - 1943 april 15, 992
  - 1943 april 19 t/m 1943 april 22, 993
  - 1943 april 29, 994
  - 1943 mei 3 t/m 1943 mei 6, 995
  - 1943 mei 6, 996
  - 1943 mei 10 t/m 1943 mei 17, 997
  - 1943 mei 20, 998
  - 1943 mei 20 t/m 1943 mei 24, 999
  - 1943 mei 27 t/m 1943 mei 31, 1000
  - 1943 juni 2, 1001
  - 1943 juni 2 t/m 1943 juni 7, 1002
  - 1943 juni 15 t/m 1943 juni 17, 1003
  - 1943 juni 21 t/m 1943 juni 24, 1004
  - 1943 juni 25 t/m 1943 juni 28, 1005
  - 1943 juli 1 t/m 1943 juli 12, 1006
  - 1943 juli 12, 1007
  - 1943 juli 12, 1008
  - 1943 juli 12, 1009
  - 1943 juli 12, 1010
  - 1943 juli 13 t/m 1943 juli 31, 1011
  - 1943 augustus 2 t/m augustus 3, 1012
  - 1943 augustus 3, 1013
  - 1943 augustus 3, 1014
  - 1943 augustus 3, 1015
  - 1943 augustus 4 t/m 1943 augustus 7, 1016
  - 1943 augustus 9 t/m 1943 augustus 10, 1017
  - 1943 augustus 16, 1018
  - 1943 augustus 23 t/m 1943 augustus 30, 1019
  - 1943 september 2 t/m 1943 september 17, 1020
  - 1943 september 17, 1021
  - 1943 september 17, 1022
  - 1943 september 17, 1023
  - 1943 september 17, 1024
  - 1943 september 17, 1025
  - 1943 september 21 t/m 1943 september 27, 1026
  - 1943 september 27, 1027
  - 1943 oktober 4 t/m 1943 oktober 13, 1028
  - 1943 oktober 19 t/m 1943 oktober 30, 1029
  - 1943 november 1 t/m 1943 november 4, 1030
  - 1943 november 8 t/m 1943 november 23, 1031
  - 1943 november 24, 1032
  - 1943 november 29 t/m 1943 december 13, 1033
  - 1943 december 16 t/m 1943 december 22, 1034
- Indicateurs op de ingekomen stukken., 1930-1943; 1035-1089; 55 banden
  - 1930 1e kwartaal, 1035
  - 1930 2e kwartaal, 1036
  - 1930 3e kwartaal, 1037
  - 1930 4e kwartaal, 1038
  - 1931 1e kwartaal, 1039
  - 1931 2e kwartaal, 1040
  - 1931 3e kwartaal, 1041
  - 1931 4e kwartaal, 1042
  - 1932 1e kwartaal, 1043
  - 1932 2e kwartaal, 1044
  - 1932 3e kwartaal, 1045
  - 1932 4e kwartaal, 1046
  - 1933 1e kwartaal, 1047
  - 1933 2e kwartaal, 1048
  - 1933 3e kwartaal, 1049
  - 1933 4e kwartaal, 1050
  - 1934 1e kwartaal, 1051
  - 1935 2e kwartaal, 1052
  - 1934 3e kwartaal, 1053
  - 1934 4e kwartaal, 1054
  - 1935 1e kwartaal, 1055
  - 1935 2e kwartaal, 1056
  - 1935 3e kwartaal, 1057
  - 1935 4e kwartaal, 1058
  - 1936 1e kwartaal, 1059
  - 1936 2e kwartaal, 1060
  - 1936 3e kwartaal, 1061
  - 1936 4e kwartaal, 1062
  - 1937 1e kwartaal, 1063
  - 1937 2e kwartaal, 1064
  - 1937 3e kwartaal, 1065
  - 1937 4e kwartaal, 1066
  - 1938 1e kwartaal, 1067
  - 1938 2e kwartaal, 1068
  - 1938 3e kwartaal, 1069
  - 1938 4e kwartaal, 1070
  - 1939 1e kwartaal, 1071
  - 1939 2e kwartaal, 1072
  - 1939 3e kwartaal, 1073
  - 1939 4e kwartaal, 1074
  - 1940 1e kwartaal, 1075
  - 1940 2e kwartaal, 1076
  - 1940 3e kwartaal, 1077
  - 1940 4e kwartaal, 1078
  - 1941 1e kwartaal, 1079
  - 1941 2e kwartaal, 1080
  - 1941 3e kwartaal, 1081
  - 1941 4e kwartaal, 1082
  - 1942 1e kwartaal, 1083
  - 1942 2e kwartaal, 1084
  - 1942 3e kwartaal, 1085
  - 1942 4e kwartaal, 1086
  - 1943 1e kwartaal, 1087
  - 1943 2e kwartaal, 1088
  - 1943 2e halfjaar, 1089
- Brievenboeken., Registers van ingekomen bescheiden, waarin datum en nummer zijn vermeld en tevens met vermelding van het afdoeningsnummer.; 1930-1943; 1090-1117; 28 banden
  - 1930 januari t/m juni, 1090
  - 1930 juli t/m december, 1091
  - 1931 januari t/m juni, 1092
  - 1931 juli t/m december, 1093
  - 1932 januari t/m juni, 1094
  - 1932 juli t/m december, 1095
  - 1933 januari t/m juni, 1096
  - 1933 juli t/m december, 1097
  - 1934 januari t/m juni, 1098
  - 1934 juli t/m december, 1099
  - 1935 januari t/m juni, 1100
  - 1935 juli t/m december, 1101
  - 1936 januari t/m juni, 1102
  - 1936 juli t/m december, 1103
  - 1937 januari t/m juni, 1104
  - 1937 juli t/m december, 1105
  - 1938 januari t/m juni, 1106
  - 1938 juli t/m december, 1107
  - 1939 januari t/m juni, 1108
  - 1939 juli t/m december, 1109
  - 1940 januari t/m juni, 1110
  - 1940 juli t/m december, 1111
  - 1941 januari t/m juni, 1112
  - 1941 juli t/m december, 1113
  - 1942 januari t/m juni, 1114
  - 1942 juli t/m december, 1115
  - 1943 januari t/m juni, 1116
  - 1943 juli t/m december, 1117
- KB-boeken., 1118-1131; 14 stuks
  - 1930 januari t/m december, 1118
  - 1931 januari t/m december, 1119
  - 1932 januari t/m december, 1120
  - 1933 januari t/m december, 1121
  - 1934 januari t/m december, 1122
  - 1935 januari t/m december, 1123
  - 1936 januari t/m december, 1124
  - 1937 januari t/m december, 1125
  - 1938 januari t/m december, 1126
  - 1939 januari t/m december, 1127
  - 1940 januari t/m december, 1128
  - 1941 januari t/m december, 1129
  - 1942 januari t/m december, 1130
  - 1943 januari t/m december, 1131
- Indices op ingekomen, minuten van uitgaande en interne stukken., 1930-1943; 1132-1159; 28 banden
  Het eerste deel bevat de zaken, waarover niet is gecorrespondeerd
  Het tweede deel betreft zaken, waarover wel is gecorrespondeerd
  - 1930, pag. 1-642, 1132
  - 1930, pag. 643-1283, 1133
  - 1931, pag. 1-642, 1134
  - 1931, pag. 643-1288, 1135
  - 1932, pag. 1-660, 1136
  - 1932, pag. 661-1442, 1137
  - 1933, pag. 1-668, 1138
  - 1933, pag. 669-1623, 1139
  - 1934, pag. 1-672, 1140
  - 1934, pag. 673-1573, 1141
  - 1935, pag. 1-672, 1142
  - 1935, pag. 673-1608, 1143
  - 1936, pag. 1-673, 1144
  - 1936, pag. 674-1341, 1145
  - 1937, pag. 1-580, 1146
  - 1937, pag. 581-1153, 1147
  - 1938, pag. 1-502, 1148
  - 1938, pag. 503-992, 1149
  - 1939, pag. 1-576, 1150
  - 1939, pag. 577-1485, 1151
  - 1940, pag. 1-550, 1152
  - 1940, pag. 550-1125, 1153
  - 1941, pag. 1-569 2, 1154
  - 1941, pag. 571-1255, 1155
  - 1942, pag. 1-650 a, 1156
  - 1942, pag. 651-1259, 1157
  - 1943, pag. 1-667, 1158
  - 1943, pag. 668-1283, 1159
- Klappers op de indices betreffende zaken, waarover werd gecorrespondeerd., 1930-1943; 1160-1173; 14 banden
  alfabetisch ingedeeld op trefwoord
  - 1930, A t/m Z, 1160
  - 1931, A t/m Z, 1161
  - 1932, A t/m Z, 1162
  - 1933, A t/m Z, 1163
  - 1934, A t/m Z, 1164
  - 1935, A t/m Z, 1165
  - 1936, A t/m Z, 1166
  - 1937, A t/m Z, 1167
  - 1938, A t/m Z, 1168
  - 1939, A t/m Z, 1169
  - 1940, A t/m Z, 1170
  - 1941, A t/m Z, 1171
  - 1942, A t/m Z, 1172
  - 1943, A t/m Z, 1173
- Geschreven jaarverslagen van de Algemene Rekenkamer., 1930-1943; 1174-1185; 12 banden
  1942 ontbreekt
  - 1930, 1174
  - 1931, 1175
  - 1932, 1176
  - 1933, 1177
  - 1934, 1178
  - 1935, 1179
  - 1936, 1180
  - 1937, 1181
  - 1938, 1182
  - 1939, 1183
  - 1941, 1184
  - 1943, 1185
- Gedrukte jaarverslagen van de Algemene Rekenkamer., 1930-1943; 1186-1198; 15 banden
  - 1930, 1186
  - 1931, 1187
  - 1932, 1188
  - 1933, 1189
  - 1934, Algemeen, 1190
  - 1934, Bureau Economische Zaken, 1190A
  - 1934, Onderwijs, 1190B
  - 1935, 1191
  - 1936, 1192
  - 1937, 1193
  - 1938, 1194
  - 1939, 1195
  - 1940, 1196
  - 1941, 1197
  - 1943, 1198